【裁判字號】    95,訴,1691
【裁判日期】    950627
【裁判案由】    毒品危害防制條例
【裁判全文】
臺灣板橋地方法院刑事判決              95年度訴字第1691號
公  訴  人  臺灣板橋地方法院檢察署檢察官
被      告  甲○○
                    （現另案在臺灣臺北監獄臺北分監執行中
上列被告因違反毒品危害防制條例案件，經檢察官提起公訴（95
年度毒偵字第1635、1894號）及移送併辦（95年度毒偵字第2958
號），本院依簡式審判程序判決如下：
    主  文
甲○○連續施用第一級毒品，處有期徒刑捌月。扣案之第一級毒
品海洛因合計淨重零點零捌公克，沒收銷燬之；包裹上開第一級
毒品海洛因之包裝袋貳個，沒收之。
    事    實
一、甲○○前因施用毒品案件，經本院以92年度毒聲字第3621號
    裁定送觀察、勒戒，經觀察、勒戒後，認無繼續施用毒品傾
    向，於民國93年3 月31日執行完畢釋放出臺灣臺北看守所附
    設勒戒所，並於93年4 月6 日經臺灣板橋地方法院檢察署檢
    察官以93年度毒偵緝字第120 號為不起訴處分，復因施用毒
    品，而經本院於95年1 月25日以94年度訴字第2688號判決判
    處有期徒刑6 月，如易科罰金，以300 元折算1 日，並於95
    年2 月20日判決確定。詎其猶不知悔改，亦未戒除毒癮，另
    基於施用第一級毒品之概括犯意，於前開本院判決後之95年
    1 月26日起，至95年4 月8 日晚間7 、8 時許，在臺北縣永
    和市○○路25號4 樓其住處及同市○○路公園廁所內等地，
    以將第一級毒品海洛因（下稱海洛因）摻入香菸再點火吸食
    之方式，連續施用海洛因數次。嗣其先於95年2 月11日上午
    10時50分許，在上開住處為警查獲，並扣得海洛因2 包（合
    計淨重0.08公克）；再於95年2 月25日晚間11時30分許，在
    臺北縣永和市○○路40巷口為警查獲；復於95年4 月9 日上
    午10時30分許，在臺北縣板橋市○○路○ 段261 號麥當勞餐
    廳男廁內為警查獲。
二、案經臺北縣政府警察局永和分局、臺北市政府警察局中正第
    二分局分別移請臺灣板橋地方法院檢察署檢察官偵查後提起
    公訴及移送併辦。
    理    由
一、本案被告甲○○所犯係死刑、無期徒刑、最輕本刑為3 年以
    上有期徒刑以外之罪，其於準備程序中就被訴事實為有罪之
    陳述，經本院告知簡式審判程序之旨，並聽取公訴人、被告
    之意見後，經合議庭裁定進行簡式審判程序，合先敘明。
二、上揭犯罪事實，業據被告甲○○於本院訊問時坦承不諱，復
    有搜索扣押筆錄暨扣押物品目錄表3 份在卷可憑，而其於95
    年2 月11日、95年2 月25日、95年4 月9 日三次為警查獲後
    ，經採集尿液送臺灣檢驗科技股份有限公司囑託鑑定結果，
    確均呈鴉片類陽性反應，有該公司95年2 月23日、95年3 月
    23日、95年4 月27日濫用藥物尿液檢驗報告各1 份在卷可稽
    ，而被告於95年2 月11日為警扣案之白粉2 包經法務部調查
    局以化學呈色法、氣相層析質譜儀分析法鑑驗，合計淨重0.
    08公克，均含海洛因成分，有該局95年3 月31日調科壹字第
    060011471 號鑑定通知書1 份附卷可稽，均足以佐證被告自
    白與事實相符，堪以採信。又被告前因施用毒品案件，經本
    院以92年度毒聲字第3621號裁定送觀察、勒戒，經觀察、勒
    戒後，認無繼續施用毒品傾向，於93年3 月31日執行完畢釋
    放出臺灣臺北看守所附設勒戒所，並於93年4 月6 日經臺灣
    板橋地方法院檢察署檢察官以93年度毒偵緝字第120 號為不
    起訴處分，有臺灣高等法院被告前案紀錄表及上開不起訴處
    分書各1 份附卷可稽，足徵被告經觀察、勒戒執行完畢釋放
    後5 年內，再犯施用第一級毒品之事證明確，被告犯行洵堪
    認定。
三、核被告甲○○所為，係犯毒品危害防制條例第10條第1 項之
    罪。被告施用海洛因前後持有海洛因之行為，係其施用海洛
    因犯行之當然結果，不另論罪。被告於上開期間內先後數次
    施用第一級毒品之行為，時間緊接，所犯罪名相同，應係出
    於概括之犯意為之，為連續犯，依刑法第56條之規定以一罪
    論，並加重其刑。本案併案意旨經核與起訴書記載之犯罪事
    實，具前揭裁判上一罪之連續犯關係，復經公訴檢察官於本
    院準備期日當庭擴張被告之犯罪事實如前所載，基於審判不
    可分之原則，本院自得併為審究。爰審酌被告不思尋求正當
    之身心發展，竟於本院以94年度訴字第2688號判決判處徒刑
    後，仍多次施用足以導致精神障礙、性格異常，甚至造成生
    命危險之毒品，戕害一己之身心健康，對社會治安可能之危
    害程度非微，惟其於犯後尚能坦承犯行等一切情狀，量處如
    主文所示之刑，以示懲儆。扣案海洛因合計淨重0. 08 公克
    ，係查獲之第一級毒品，應依毒品危害防制條例第18條第1
    項前段規定，諭知沒收銷燬之；另包裹上開海洛因之包裝袋
    2 個，係用於包裹毒品，防止其裸露、潮濕，便於攜帶施用
    ，為被告所有，供其施用海洛因所用之物，應依刑法第38條
    第1 項第2 款規定，宣告沒收之。至被告於95年2 月11日扣
    案之針筒1 支、分裝袋8 個，業據被告於本院準備程序時，
    供明均非供其施用毒品所使用之物；另其餘扣案物品，依卷
    內現有證據資料，尚不足以證明為被告所有，或與本案被告
    施用第一級毒品之犯行有關，檢察官復未請求本院沒收，故
    本院均不予宣告沒收之，附此敘明。
據上論斷，應依刑事訴訟法第273 條之1 第1 項、第299 條第1
項前段，毒品危害防制條例第10條第1 項、第18條第1 項前段，
刑法第11條前段、第56條、第38條第1 項第2 款，判決如主文。
本案經檢察官鄧媛到庭執行職務。
中    華    民    國    95    年    6     月    27    日
                  刑事第三庭  審判長法  官  李麗玲
                                    法  官  鄧雅心
                                    法  官  張兆光
上列正本證明與原本無異。
如不服本判決，應於判決送達後10日內向本院提出上訴狀 (應附
繕本)， 上訴於臺灣高等法院。
                                    書記官  曹秋冬
中    華    民    國    95    年    6     月    27    日
附錄本案論罪科刑法條：
毒品危害防制條例第10條第1 項
施用第一級毒品者，處6 月以上5 年以下有期徒刑。


司法院資訊處製作；財團法人民間司法改革基金會備份。
